臺灣臺南地方法院刑事裁定
110年度單聲沒字第363號
聲  請  人  臺灣臺南地方檢察署檢察官
被      告  林良吉


上列被告因違反毒品危害防制條例案件，聲請人聲請宣告沒收扣
押物（110年度聲沒字第708號），本院裁定如下：
    主  文
扣案如附表編號一至十二所示之物均沒收銷燬之。
    理  由
一、聲請意旨如附件聲請書所載。並補述：聲請書二倒數第4行
    「外包裝袋8個」更改為「外包裝袋12個」。
二、按違禁物得單獨宣告沒收，刑法第40條第2項定有明定；又
    甲基安非他命係毒品危害防制條例第2條第2項第2款所規範
    之第二級毒品，禁止持有、施用，自屬違禁物無訛，應依毒
    品危害防制條例第18條第l項前段規定，沒收銷燬之。又檢
    察官依第253條或第253條之1為不起訴或緩起訴之處分者，
    對刑法第38條第2項、第3項之物及第38條之1第1項、第2項
    之犯罪所得，得單獨聲請法院宣告沒收，刑事訴訟法第259
    條之1亦有明文規定。
三、經查：
　㈠被告因施用第二級毒品甲基安非他命之犯行，經本院以101年
    度毒聲字第614號裁定令入勒戒處所觀察、勒戒(見本院卷第
    11頁)，被告於102年6月7日釋放出所，並經臺灣臺南地方檢
    察署檢察官以102年度毒偵字第829號、102年度毒偵緝字第8
    0、81號為不起訴處分等情，有不起訴處分書及臺灣高等法
    院被告前案紀錄表各1份存卷可查。
　㈡本案查扣如附表編號一至十二所示之白色結晶12包，送高雄
    市立凱旋醫院鑑定結果，均檢出第二級毒品甲基安非他命成
    分等情(如附表編號一至十二鑑定結果欄所示)，有高雄市立
    凱旋醫院102年9月2日高市凱醫驗字第25286號濫用藥物成品
    檢驗鑑定書在卷可稽，足證扣案如附表編號一至十二所示之
    白色結晶12包為毒品危害防制條例第2條第2項第2款規定之
    第二級毒品無訛，而屬違禁物無疑。又直接包裝上開毒品之
    包裝袋，因與其內之毒品難以完全析離，且無完全析離之實
    益及必要，應視為毒品，依毒品危害防制條例第18條第1項
    前段規定，一併宣告沒收銷燬。聲請人聲請單獨宣告沒收銷
    燬，洵屬有據。至於鑑驗所耗損之毒品，既已滅失，自無庸
    再予宣告沒收銷燬。　
四、依刑事訴訟法第455條之36第2項、第259條之1，刑法第38條
    第1項、第40條第2項，毒品危害防制條例第18條第1項前段
    ，裁定如主文。　
中　　華　　民　　國　　111 　年　　2 　　月　　14　　日
　　　　　　　　　刑事第三庭    法　官　蔡直青
以上正本證明與原本無異。
如不服本裁定，應於送達後5日內，向本院提出抗告狀。
　　　　　　　　　　　　　　　　書記官　鄭瓊琳
中　　華　　民　　國　　111 　年　　2 　　月　　14　　日
附表：
編號 品名及數量 鑑定結果  一 甲基安非他命壹包 (含外裝袋壹個) 經高雄市立凱旋醫院檢驗鑑定，檢出甲基安非他命成分，檢驗後淨重0.191公克，有該院102年9月2日高市凱醫驗字第25286號濫用藥物成品檢驗鑑定書1份在卷可佐(見聲沒卷第3頁)。  二 甲基安非他命壹包 (含外裝袋壹個) 經高雄市立凱旋醫院檢驗鑑定，檢出甲基安非他命成分，檢驗後淨重0.167公克，有該院102年9月2日高市凱醫驗字第25286號濫用藥物成品檢驗鑑定書1份在卷可佐(見聲沒卷第3頁)。  三 甲基安非他命壹包 (含外裝袋壹個) 經高雄市立凱旋醫院檢驗鑑定，檢出甲基安非他命成分，檢驗後淨重0.182公克，有該院102年9月2日高市凱醫驗字第25286號濫用藥物成品檢驗鑑定書1份在卷可佐(見聲沒卷第3頁)。  四 甲基安非他命壹包 (含外裝袋壹個) 經高雄市立凱旋醫院檢驗鑑定，檢出甲基安非他命成分，檢驗後淨重0.186公克，有該院102年9月2日高市凱醫驗字第25286號濫用藥物成品檢驗鑑定書1份在卷可佐(見聲沒卷第3頁)。  五 甲基安非他命壹包 (含外裝袋壹個) 經高雄市立凱旋醫院檢驗鑑定，檢出甲基安非他命成分，檢驗後淨重0.184公克，有該院102年9月2日高市凱醫驗字第25286號濫用藥物成品檢驗鑑定書1份在卷可佐(見聲沒卷第3頁)。  六 甲基安非他命壹包 (含外裝袋壹個) 經高雄市立凱旋醫院檢驗鑑定，檢出甲基安非他命成分，檢驗後淨重0.155公克，有該院102年9月2日高市凱醫驗字第25286號濫用藥物成品檢驗鑑定書1份在卷可佐(見聲沒卷第3頁)。  七 甲基安非他命壹包 (含外裝袋壹個) 經高雄市立凱旋醫院檢驗鑑定，檢出甲基安非他命成分，檢驗後淨重0.152公克，有該院102年9月2日高市凱醫驗字第25286號濫用藥物成品檢驗鑑定書1份在卷可佐(見聲沒卷第3頁反面)。  八 甲基安非他命壹包 (含外裝袋壹個) 經高雄市立凱旋醫院檢驗鑑定，檢出甲基安非他命成分，檢驗後淨重0.198公克，有該院102年9月2日高市凱醫驗字第25286號濫用藥物成品檢驗鑑定書1份在卷可佐(見聲沒卷第3頁反面)。  九 甲基安非他命壹包 (含外裝袋壹個) 經高雄市立凱旋醫院檢驗鑑定，檢出甲基安非他命成分，檢驗後淨重0.170公克，有該院102年9月2日高市凱醫驗字第25286號濫用藥物成品檢驗鑑定書1份在卷可佐(見聲沒卷第3頁反面)。  十 甲基安非他命壹包 (含外裝袋壹個) 經高雄市立凱旋醫院檢驗鑑定，檢出甲基安非他命成分，檢驗後淨重0.177公克，有該院102年9月2日高市凱醫驗字第25286號濫用藥物成品檢驗鑑定書1份在卷可佐(見聲沒卷第3頁反面)。 十一 甲基安非他命壹包 (含外裝袋壹個) 經高雄市立凱旋醫院檢驗鑑定，檢出甲基安非他命成分，檢驗後淨重0.320公克，有該院102年9月2日高市凱醫驗字第25286號濫用藥物成品檢驗鑑定書1份在卷可佐(見聲沒卷第3頁反面)。 十二 甲基安非他命壹包 (含外裝袋壹個) 經高雄市立凱旋醫院檢驗鑑定，檢出甲基安非他命成分，檢驗後淨重2.081公克，有該院102年9月2日高市凱醫驗字第25286號濫用藥物成品檢驗鑑定書1份在卷可佐(見聲沒卷第3頁反面)。 
附件：